# 同一控制下的企业合并，被合并方净资产为负数，如何处理？

提问人：柳寒秋 时间：2017-06-21 19:55:18
自然人甲成立公司A、B， 2017 年 3 月自然人将B公司（B公司股东甲未缴注册资本，且B公司净资产为负数） 0 元转让给A公司，自此B公司成为A公司的子公司。请问老师，A公司需要进行会计处理吗？编制合并报表时又如何处理？

回答人：chenyiwei
A对B的长期股权投资成本为零。编制合并报表时先将A、B两者报表按相同项目直接相加，再将A的实收资本转入合并报表中的资本公积，再抵销两者之间的内部往来和内部交易即可。

提问人：柳寒秋 时间：2017-06-22 14:31:10
陈版主您好，再打扰一下。请问合并层面为什么需要把A公司的实收资本转入资本公积呢？不明白。

回答人：chenyiwei
抱歉，写错了，应该是把被合并方（B）的实收资本转入合并报表层面的资本公积。

提问人：HWD123 时间：2017-11-18 15:36:11
请教陈版两个关于从集团内部取得少数权益的问题。 1.同一控制合并一年后后从集团内部取得少数权益，个别报表里面的处理是按合并日的账面价值乘以持股比例去计算长投，还是按新的合并日子公司净资产的账面价值乘以持股比例计算长投。 2.非同一控制合并一年后后从集团内部取得少数权益，比如甲公司从丙公司取得乙公司80%的股权，一年后再从甲公司的母公司丁公司取得乙公司20%的股权，此时20%的股权的入账价值如何计算。是按甲公司合并乙公司那天乙公司可辨认净资产的公允价值持续计算到一年后价值去乘以20%吗？
顺便再问一下，如果在同一天，甲公司先从丙公司取得80%的乙公司的股权，再从丁公司取得乙公司20%的股权，甲乙丙丁在之前无关联关系，那么是确认80%股权的商誉还是100%股权的商誉呢?

回答人：chenyiwei
1 、在已取得控制权的前提下再收购少数股权，其投资成本均按所支付或应支付对价的公允价值计量，不考虑是否为在同一控制下的收购。 2 、要关注该两次交易是否为一揽子交易，还是分别谈判、先后实现的两项交易。

提问人：一叶飞刀 时间：2017-11-30 11:43:15
请教陈版： A公司从股东单位O收购控股公司B（同一控制合并），支付对价 100 万元，B公司权益-100万元，那么假设股东O对B的长期股权投资账面价值已经减值为 0 ，同时有 20 万元其他应收款视同对B的投资而被减值为 0 ，初始对B的投资为 50 万元。 那么A按最终所有者（O）的账面价值确认长期股权投资，是 0 、-100、-20或者其他什么数？

回答人：chenyiwei
按零值。

提问人：大顾顾顾顾顾 时间：2018-03-21 23:44:50
请教陈版主： 如果在合并日的时候支付了对价呢？ 合并的时候支付了 1000 万的对价，因为A没有资本公积，所以直接冲减的是留存收益（未分配利润）。那么在合并日的时候，还是AB两家同项目直接相加，然后B公司的实收资本转入资本公积么？ 还是需要先转至留存收益（未分配利润）？

回答人：chenyiwei
在合并报表层面，按合并日支付的对价的账面价值，在合并日所属年度冲减资本公积。